## Rainbow?  ... more like rain*bug*!

Nachfolgender Code erzeugt eine `n_grid`$\times$`n`-Matrix `x` mit Auswertungen von 
$n$ zufälligen Funktionen $x_i(t)$ auf je `n_grid` Gitterpunkten zwischen 0 und 1 (`t_grid`):
```{r, fbox_prep, message=FALSE}
library(rainbow)
set.seed(121212)
n <- 80
n_grid <- 100
t_grid <- seq(0, 1, l = n_grid)
x <- replicate(
  n,
  dbeta(t_grid, shape1 = runif(1, 3, 4), shape2 = runif(1, 2, 7)) +
    rt(n_grid, df = 5) / 10
)
```
Das linke Panel in untenstehender Grafik zeigt die Realisierungen der einzelnen $x_i(t), \; i=1,\dots,n$.

Das Paket `rainbow` [[pdf]](cran.r-project.org/web/packages/rainbow/vignettes/rainbow.pdf) stellt Plotfunktionen für solche [funktionalen Daten](http://en.wikipedia.org/wiki/Functional_data_analysis) zur Verfügung,
unter anderem eine Art Boxplot für funktionale Daten mit `fboxplot()`. 
Diese Funktion produziert hier zwar den korrekten Plot (rechtes Panel in der folgenden Grafik), aber auch eine Fehlermeldung:
```{r, fbox_error, error=TRUE, message=FALSE, fig.width=13, fig.height=5}
# fds creates "functional data"-objects, see ?fds and ?fboxplot
x_fds <- fds(x = t_grid, y = x)

layout(t(1:2))
matplot(t_grid, x, lty = 1, col = rgb(0, 0, 0, .2), type = "l", lwd = 1.5)
debugonce(fboxplot)
fboxplot(x_fds, plotlegend = FALSE)
```

a) Lokalisieren Sie wo im Code der Fehler auftritt (also: *Auslöser* des Fehlers), ermitteln Sie die *Ursache* des Fehlers (nicht das selbe!). Was müssten Sie im obigen Code-Snippet ändern, damit der Fehler nicht mehr auftritt? 
Benutzen Sie den interaktiven Debugger und die anderen Debugging-Werkzeige die Sie kennen um diese Aufgabe zu lösen.

Auslöser in der fbag fkt in der fboxplotfkt -> debug in fbag -> colnames von y fehlen und legend ist auf true gesetzt als default (Ursache).
Man kann plotlegend auf false setzen, um den Fehler zu umgehen. allerdings treten dann immernoch warnmeldungen auf... eine andere möglichkeit ist y colnames hinzuzufügen.


b) Wie könnte der Code im `rainbow`-Paket verbessert werden um den obigen Fehler zu vermeiden? (keine Implementation gefragt, Pseudo-Code / Lösungsskizze genügt...)
 

default einstellung zu plotlegend ändern oder noch besser input checks (beispielsweise mit checkmate) einbauen
die prüfen, ob colnames vorhanden sind.
